【裁判字號】    90,訴,649
【裁判日期】    900802
【裁判案由】    毒品危害防制條例
【裁判全文】
臺灣彰化地方法院刑事判決                            九十年度訴字第六四九號
    公  訴  人  臺灣彰化地方法院檢察署檢察官
    被      告  甲○○
右列被告因違反毒品危害防制條例案件，經檢察官提起公訴（八十九年度毒偵字第五
七七０、六一八七、六三００、五九三二號）及移送併案審理（九十年度毒偵字第二
一一三、一七九八號），本院判決如左：
    主      文
甲○○連續施用第一級毒品，處有期徒刑捌月。扣案之海洛因壹包（淨重零點零柒公
克），沒收銷燬之。又連續施用第二級毒品，處有期徒刑肆月。主刑部分應執行有期
徒刑拾月。
    事      實
一、甲○○前因施用毒品案件，經本院裁定送觀察、勒戒後，認無繼續施用毒品之傾
    向，由台灣彰化地方法院檢察署檢察官於民國八十八年十月十三日以八十八年度
    毒偵字第七八０號為不起訴處分確定。復因施用第一、二級毒品案件，經觀察、
    勒戒後，認有繼續施用毒品之傾向，由本院裁定施予強制戒治一年，所涉刑案部
    分，並經本院以八十九年度訴字第三三五號判決判處有期徒刑七月確定（尚未執
    畢）。嗣於八十九年八月三十日停止戒治付保護管束出所，應至九十年二月二十
    日保護管束期間始行屆滿。詎仍不知悔改，復基於概括之犯意，自八十九年十月
    二十九日起至九十年四月二十二日止，以將海洛因摻入香煙中吸食之方式，在彰
    化縣溪湖鎮○○里○○路湖東巷八十一號住處內，連續施用第一級毒品海洛因多
    次；又另基於概括之犯意，自八十九年十一月六日起至九十年四月二十二日止，
    以將安非他命置於玻璃管內，用火燒烤吸食煙氣之方式，在上開地點連續施用第
    二級毒品安非他命多次。嗣甲○○分別於八十九年十月三十一日、十一月八日、
    十一月十四日、十一月二十一日（起訴書誤載為十二月二十一日）前往台灣彰化
    地方法院檢察署觀護人室採驗尿液，送驗結果呈毒品陽性反應而查獲；又分別於
    九十年一月十九日下午四時三十分許、四月二十四日下午五時二十分許，在其上
    開住處為警查獲，並當場扣得其所有之海洛因一包（淨重零點零七公克）。
二、案經臺灣彰化地方法院檢察署檢察官自動檢舉偵查起訴及移送本院併案審理。
    理      由
一、右揭事實，業據被告甲○○於本院審理中坦承不諱，並有海洛因一包（淨重零點
    零七公克）扣案可稽，復有法務部調查局鑑定通知書一紙足供參佐。且被告於八
    十九年十月三十一日、十一月十四日前往台灣彰化地方法院檢察署觀護人室接受
    尿液採驗結果，係呈嗎啡陽性反應；至其餘時地查獲後所採尿液送驗結果，亦均
    呈嗎啡及甲基安非他命陽性反應等情，有昭信科技顧問股份有限公司出具之濫用
    藥物陽性檢體檢驗報告四紙、彰化縣衛生局煙毒尿液檢驗成績書二紙在卷為憑。
    又被告前因施用毒品案件，經本院裁定送觀察、勒戒後，認無繼續施用毒品之傾
    向，由台灣彰化地方法院檢察署檢察官於八十八年十月十三日以八十八年度毒偵
    字第七八０號為不起訴處分確定；復因施用第一、二級毒品案件，經觀察、勒戒
    後，認有繼續施用毒品之傾向，由本院裁定施予強制戒治一年，所涉刑案部分，
    並經本院以八十九年度訴字第三三五號判決判處有期徒刑七月確定（尚未執畢）
    ，嗣於八十九年八月三十日停止戒治付保護管束出所，應至九十年二月二十日保
    護管束期間始行屆滿等情，有臺灣高等法院被告全國前案紀錄表、台灣彰化地方
    法院檢察署刑案資料查註紀錄表、不起訴處分書、保護管束指揮書各一份附卷可
    按。本案事證已臻明確，被告犯行洵堪認定。
二、按被告甲○○前於不起訴處分後，五年內再犯毒品危害防制條例第十條第一、二
    項之罪，經法院裁定送觀察、勒戒及強制戒治後，竟於停止戒治宣付保護管束期
    間復行施用第一、二級毒品，因法院對此已無從再為觀察、勒戒之裁定，自無同
    條例第二十條第一、二項規定適用之餘地。是以類此情形，被告已不得再邀刑罰
    之寬典，法院即應為實體判決（最高法院八十九年度台非字第九０號判決可資參
    照）。核其所為，係犯毒品危害防制條例第十條第一項、第二項之施用第一、二
    級毒品罪。被告於施用前後持有海洛因及安非他命之低度行為，應為施用之高度
    行為所吸收，不另論罪。又其多次施用第一、二級毒品犯行，均為時間緊接，方
    法相同，觸犯構成要件相同之罪名，顯係基於概括之犯意為之，各依連續犯之規
    定論以一罪，並均依法加重其刑。至其所犯上開二罪間，犯意各別，行為互殊，
    應予分論併罰。另公訴人就被告分別於九十年一月十九日或其前四日內某時、同
    年四月二十四日或其前四日內某時，涉嫌施用海洛因及安非他命而移送本院併辦
    部分，雖未據提起公訴，然此因與前揭業經起訴之施用第一、二級毒品部分有連
    續犯之裁判上一罪關係，為起訴效力所及，基於審判不可分原則，本院自得併予
    審究，附此敘明。爰審酌被告於停止戒治出所後，未及數月竟仍繼續施用毒品，
    未能體察執法者對其戒除毒癮之殷切期許，足見其缺乏確實之戒治動機，品行非
    佳，自有再加教化之必要，惟其於本院審理期間均能坦認犯行，一再表示悔改之
    意，態度堪稱良好，且施用毒品固戕害個人健康至深，然就他人權益之侵害仍屬
    有限，及其犯罪目的、手段、僅具小學畢業學歷之智識程度等一切情狀，分別量
    處如主文所示之刑，並定其應執行之刑，以示懲儆。扣案之海洛因一包（淨重零
    點零七公克），為毒品危害防制條例第二條第二項第一款所稱之第一級毒品，應
    依同條例第十八條第一項前段之規定，沒收銷燬之。
三、公訴意旨另以：被告甲○○於八十九年十月三十一日或其前四日內之某時，在不
    詳地點施用第二級毒品安非他命，因認被告就此部分涉有毒品危害防制條例第十
    條第二項之施用第二級毒品罪嫌等語。惟按犯罪事實應依證據認定之，無證據不
    得推定其犯罪事實，且被告之自白不得作為有罪判決之唯一證據，仍應調查其他
    必要之證據，以察其是否與事實相符，刑事訴訟法第一百五十四條、第一百五十
    六條第二項分別定有明文。依被告於八十九年十月三十一日接受尿液檢驗之結果
    ，並未檢出尿液中含有安非他命或甲基安非他命陽性反應，有卷附昭信科技顧問
    股份有限公司出具之濫用藥物陽性檢體檢驗報告足證，而常人如未施用安非他命
    ，其尿水應無甲基安非他命反應，倘有施用者，約百分之九十於九十六小時內自
    尿中排出，故推算施用期間最長可能不會超過四日，此亦經行政院衛生署藥物食
    品檢驗局八十一年二月八日以（八一）藥檢壹字第００一一五六號函闡釋甚明，
    堪認被告於採尿前四日內應無施用第二級毒品安非他命之情事。被告雖自承其於
    八十九年十月二十九日在住處施用安非他命，然此顯與前揭鑑驗結果不相符合，
    亦無其他積極證據足徵其說，揆諸前揭法條意旨，本院自難僅憑被告自白，即遽
    為對其不利之認定，此部分之犯罪要屬不能證明，惟公訴人認此與前揭業經論罪
    科刑之施用第二級毒品罪行有連續犯之裁判上一罪關係，爰不另為無罪之諭知。
據上論斷，應依刑事訴訟法第二百九十九條第一項前段，毒品危害防制條例第十條第
一項、第二項、第十八條第一項前段，刑法第十一條前段、第五十六條、第五十一條
第五款，判決如主文。
本案經檢察官簡燕子到庭執行職務。
中      華      民      國      九十     年     八      月      二      日
                                  臺灣彰化地方法院刑事第三庭
                                      法      官  高  文  崇
右正本證明與原本無異。
如不服本判決，應於判決送達後十日內向本院提出上訴狀( 須附繕本 )。
                                      法院書記官  謝  志  鑫
中      華      民      國      九十     年     八      月      六      日
毒品危害防制條例第十條：
施用第一級毒品者，處六月以上五年以下有期徒刑。
施用第二級毒品者，處三年以下有期徒刑。


司法院資訊處製作；財團法人民間司法改革基金會備份。
